臺灣高雄地方法院刑事判決　　　　　　　100年度選訴字第7號
公　訴　人　臺灣高雄地方法院檢察署檢察官
被　　　告　曾清棋
選任辯護人　邱麗妃律師
　　　　　　洪茂松律師
　　　　　　林樹根律師
被　　　告　林鴻顯
選任辯護人　陳正男律師
　　　　　　蔡明樹律師
　　　　　　莊雯琇律師
被　　　告　林明朝
　　　　　　許世宗
　　　　　　郭煌
上列被告因違反公職人員選舉罷免法等案件，經檢察官提起公訴
（99年度選偵字第173 號、第332 號、第362 號），本院判決如
下：
    主  文
曾清棋共同對於有投票權之人，交付賄賂，而約其投票權為一定
之行使，處有期徒刑貳年。褫奪公權參年。扣案如附表編號四所
示之物沒收。其餘被訴部分無罪。
林鴻顯共同對於有投票權之人，交付賄賂，而約其投票權為一定
之行使，處有期徒刑壹年捌月，緩刑參年，並應向公庫支付新臺
幣參萬元。褫奪公權參年。扣案如附表編號四、七所示之物沒收
。
林明朝有投票權之人，收受賄賂，而許以其投票權為一定之行使
，處有期徒刑伍月，如易科罰金，以新臺幣壹仟元折算壹日，緩
刑貳年。褫奪公權貳年。未扣案之賄賂新臺幣壹仟伍佰元沒收。
郭煌有投票權之人，收受賄賂，而許以其投票權為一定之行使
，處有期徒刑參月，如易科罰金，以新臺幣壹仟元折算壹日，緩
刑貳年。褫奪公權貳年。扣案如附表編號六所示之賄賂沒收。
許世宗有投票權之人，收受賄賂，而許以其投票權為一定之行使
，處有期徒刑肆月，如易科罰金，以新臺幣壹仟元折算壹日，緩
刑貳年。褫奪公權貳年。扣案如附表編號五所示之賄賂沒收。
    事  實
一、曾清棋係位於高雄市○○區○○路82號之康莊國宅大樓（下
    稱康莊國宅）之住戶，林鴻顯係康莊國宅之主任管理員。曾
    清棋為使不知情之高雄市合併後第1 屆議員選舉登記第15號
    市議員候選人曾麗燕於民國99年11月27日舉辦之市議員選舉
    順利當選，竟要求林鴻顯利用擔任主任管理員職務而與住戶
    熟識之機會，以每票新臺幣（下同）500 元之代價為曾麗燕
    買票，渠等基於對有投票權人交付賄賂而約其投票權為一定
    行使之犯意聯絡，由曾清棋於99年10月12日下午2 、3 時許
    ，在康莊國宅管理室內，交付賄選資金5 萬元及賄選酬勞1
    萬元予林鴻顯，嗣約10日後，在康莊國宅管理室內再交付賄
    選資金2 萬5 千元予林鴻顯，再由林鴻顯以每票500 元之代
    價為曾麗燕賄選買票。林鴻顯於99年11月上旬之某日，在康
    莊國宅頂樓，以每票500 元之代價，共交付2 票計1,000 元
    予郭煌，要求郭煌及其妻洪貴敏（另經檢察官為不起訴
    處分）於市議員選舉時，就渠等擁有之投票權為投票予登記
    15號市議員候選人之一定行使；郭煌明知林鴻顯交付上述
    金錢係要求其支持曾麗燕之意，仍基於投票受賄之犯意予以
    收受並同意投票予曾麗燕。又林鴻顯繼上開投票行賄之犯意
    ，於99年11月上旬之某日下午2 時許，在康莊國宅管理室，
    以每票500 元之代價，共交付3 票計1,500 元予林明朝收受
    ，要求林明朝及其家人於市議員選舉時，就渠等擁有之投票
    權為投票予登記15號市議員候選人之一定行使；林明朝明知
    林鴻顯交付上述金錢係要求其支持曾麗燕之意，仍基於投票
    受賄之犯意予以收受並同意投票予曾麗燕。
二、林鴻顯因認許世宗不可能投票予曾麗燕，但可能投票予曾清
    棋，竟為使不知情之高雄市合併後第1 屆小港區順苓里里長
    選舉候選人曾清棋於99年11月27日舉辦之小港區順苓里里長
    選舉順利當選，基於對有投票權人交付賄賂而約其投票權為
    一定行使之犯意，於99年11月8 日至10日間之某日下午2 時
    許，在康莊國宅管理室外，以每票500 元之代價，共交付6
    票計3,000 元予許世宗，並要求許世宗及其家人於小港區順
    苓里里長選舉時，就渠等擁有之投票權為投票予曾清棋之一
    定行使；許世宗明知林鴻顯交付上述金錢係要求其支持曾清
    棋之意，仍基於投票受賄之犯意予以收受並同意投票予曾清
    棋。
三、嗣經檢察官指揮高雄市政府警察局鼓山分局警員於99年11月
    24日上午7 時許，傳喚郭煌到案說明，始循線查獲上情，
    並經林鴻顯、郭煌、許世宗同意提出而扣得如附表編號四
    至七所示之物。
四、案經臺灣高雄地方法院檢察署檢察官指揮高雄市政府警察局
    鼓山分局偵查起訴。
    理  由
壹、證據能力部分：
一、被告林鴻顯於警詢之陳述：
    查被告林鴻顯係被告曾清棋以外之人，渠於警詢時之陳述，
    係被告以外之人於審判外之言詞陳述，依刑事訴訟法第159
    條第1 項規定，原則上並無證據能力。且被告林鴻顯於警詢
    時之陳述，核與渠於本院審理時證述之情節大致相符，亦查
    無刑事訴訟法第159 條之3 所定各款情形；而被告曾清棋及
    其辯護人復於本院準備程序時，否認上開證據方法之證據能
    力。是依上開說明，應認共同被告林鴻顯於警詢時之陳述，
    並無證據能力。
二、至於被告曾清棋及其辯護人主張無證據能力之被告林鴻顯於
    偵訊時以被告身分所為之陳述，未為本判決所採，爰不論其
    證據能力，附此敘明。
三、本判決所引用之其餘證據資料（詳後引證據），其中傳聞證
    據部分，縱無刑事訴訟法第159 條之1 至第159 條之4 或其
    他規定之傳聞證據例外情形，亦因被告5 人、各辯護人及檢
    察官或同意可作為證據使用，或未聲明異議，依刑事訴訟法
    第159 條之5 第1 項、第2 項之規定，本院審酌各該傳聞證
    據並非違法取得，與待證事項具關聯性，證明力亦非明顯過
    低等情，認以之作為證據係屬適當，具有證據能力。
貳、有罪部分：
一、上開犯罪事實，業據被告林鴻顯、林明朝、許世宗、郭煌
    於本院審理時坦白承認（本院卷一第123 頁、第124 頁），
    復有高雄市政府警察局鼓山分局扣押筆錄、扣押物品清單、
    照片、郵政存簿儲金簿影本在卷可稽（警卷第60頁至第63頁
    、第70頁、第83頁至第84頁）。足見被告林鴻顯、林明朝、
    許世宗、郭煌上開自白核與事實相符，應可採信。該部分
    事證明確，被告林鴻顯、林明朝、許世宗、郭煌犯行均堪
    以認定，自均應依法論科。
二、訊據被告曾清棋矢口否認有何對有投票權人交付賄賂之犯行
    ，辯稱：其未曾要求被告林鴻顯為曾麗燕買票，亦未曾交付
    金錢予被告林鴻顯云云。經查：
（一）被告林鴻顯於99年11月上旬之某日，在康莊國宅頂樓，以
      每票500 元之代價，共交付2 票計1,000 元予被告郭煌
      ，要求被告郭煌及其妻洪貴敏於市議員選舉時投票予曾
      麗燕；99年11月上旬之某日下午2 時許，在康莊國宅管理
      室，以每票500 元之代價，共交付3 票計1,500 元予被告
      林明朝收受，要求被告林明朝及其家人於市議員選舉時投
      票予曾麗燕等情，業據被告林鴻顯於偵訊及本院審理時、
      被告郭煌於警詢、偵訊及本院審理時、被告林明朝於本
      院審理時供述明確（偵卷一第6 頁至第9 頁、第156 頁至
      第157 頁；本院卷第123 頁至第124 頁），復有高雄市政
      府警察局鼓山分局扣押筆錄、扣押物品清單、照片在卷可
      稽（警卷第60頁至第63頁、第70頁），且為被告曾清棋所
      不爭執（見本院卷第72頁至第73頁之不爭執事項），故此
      部分事實堪以認定。
（二）證人即被告林鴻顯於偵訊及本院審理時證稱：99年10月21
      日下午2 、3 時許，被告曾清棋拿一疊5 萬元、一疊1 萬
      元之現金至康莊國宅管理室要求其以每票500 元之代價為
      曾麗燕買票，5 萬元是買票之賄款，1 萬元係其買票之酬
      勞；99年10月20幾日被告曾清棋在康莊國宅，又交付其2
      萬5,000 元之賄款，為曾麗燕加買50張票，其收到該2 筆
      賄款後，先向被告郭煌買票，要求被告郭煌支持曾麗
      燕，嗣於99年11月初之某日下午2 時許，在康莊國宅管理
      室交付1,500 元予被告林明朝，共計買3 票，並要求被告
      林明朝支持曾麗燕等語綦詳（偵卷一第156 頁至第157 頁
      ；本院卷第125 頁至第132 頁），又被告林鴻顯與被告曾
      清棋並無仇恨（本院卷第129 頁），而被告林鴻顯於本院
      審理時就被告曾清棋是否要求其為伊里長選舉買票一事，
      為對被告曾清棋有利之陳述（詳後無罪部分之論述），足
      認被告林鴻顯並無誣陷被告曾清棋之情事，且被告林鴻顯
      與曾麗燕既互不相識，自無道理主動掏腰包出資為曾麗燕
      買票，可知被告曾清棋確實交付被告林鴻顯前開金額，並
      要求被告林鴻顯以每票500 元之代價為曾麗燕買票，自足
      認其對被告林鴻顯之前揭買票行為有犯意聯絡及行為分擔
      。
（三）綜上，被告曾清棋上開所辯，不可採信。本件事證明確，
      被告曾清棋前開犯行，堪以認定。
三、論罪科刑部分：
（一）按投票行賄罪之處罰分別規定於刑法第144 條及公職人員
      選舉罷免法第99條第1 項，而公職人員選舉罷免法第99條
      第1 項為刑法第144 條之特別法，依特別法優於普通法之
      規定，應優先適用公職人員選舉罷免法。核被告曾清棋就
      犯罪事實一部分、林鴻顯就犯罪事實一、二部分所為均係
      犯公職人員選舉罷免法第99條第1 項之對於有投票權之人
      交付賄賂罪；核被告林明朝、許世宗、郭煌所為，均係
      犯刑法第143 條第1 項之投票受賄罪。被告曾清棋、林鴻
      顯就犯罪事實一部分所示犯行，有犯意聯絡及行為分擔，
      應論以共同正犯。又刑法於民國94年2 月2 日修正公布（
      95年7 月1 日施行）刪除連續犯規定之同時，對於合乎接
      續犯或包括的一罪之情形，為避免刑罰之過度評價，已於
      立法理由說明委由實務以補充解釋之方式，發展接續犯之
      概念，以限縮數罪併罰之範圍。而多次投票行賄行為，在
      刑法刪除連續犯規定之前，通說係論以連續犯。鑑於公職
      人員選舉，其前、後屆及不同公職之間，均相區隔，選舉
      區亦已特定，以候選人實行賄選為例，通常係以該次選舉
      當選為目的。是於刪除連續犯規定後，苟行為人主觀上基
      於單一之犯意，以數個舉動接續進行，而侵害同一法益，
      在時間、空間上有密切關係，依一般社會健全觀念，難以
      強行分開，在刑法評價上，以視為數個舉動之接續實行，
      合為包括之一行為予以評價，較為合理（最高法院99年度
      第5 次刑事庭會議決議《一》參照），而查被告曾清棋、
      林鴻顯就犯罪事實一部分，均係基於為求曾麗燕得以當選
      之單一犯意而陸續所為之投票行賄犯行，其各次行為間之
      時、空尚屬密接，均應以視為數個舉動之接續實行，而合
      為包括之一行為予以評價，較為合理。又被告林鴻顯以被
      告曾清棋所交付之7萬5,000元，同時為曾麗燕及被告曾清
      棋買票，係一行為而觸犯2 個對於有投票權之人交付賄賂
      罪名，為想像競合犯，應依刑法第55條之規定從一重處斷
      。又被告林鴻顯於偵查中自白，應依公職人員選舉罷免法
      第99條第5 項前段之規定，減輕其刑；另被告林鴻顯為達
      候選人當選之目的，交付賄賂約其投票權為一定之行使，
      妨害投票之公正、公平及純潔性，敗壞選風，踐踏民主制
      度，危害非淺，於犯罪之情狀並無可憫恕者，爰不依刑法
      第59條遞減其刑，併予敘明。被告林明朝、郭煌、許世
      宗分別於偵查或審判中自白，依公職人員選舉罷免法第11
      1 條第1 項後段之規定減輕其刑。
（二）爰審酌選舉乃民主之重要基石，攸關一國政治良窳甚鉅，
      若藉由賄選以求得勝選，不僅敗壞選舉風氣，亦破壞民主
      之根基，被告5 人身為我國國民，長久以來接受民主政治
      之洗禮，對此本應知之甚明，詎被告5 人均漠視上情，被
      告曾清棋、林鴻顯仍對有投票權人交付賄賂而約以投票權
      為一定行使，被告郭煌、林明朝及許世宗均貪圖小利而
      收受賄賂，已嚴重破壞選舉之公正、公平及純潔，所為實
      不足取；又被告曾清棋犯罪後，始終否認犯行，未見其表
      達悔悟之意，於犯罪後態度部分無從為其有利之考量，而
      被告林鴻顯、郭煌、林明朝及許世宗犯後尚知坦承犯行
      ，且無前科，有臺灣高等法院被告前案紀錄表在卷可查，
      其犯後態度、素行均堪稱良好，並慮及就本件犯罪而言，
      被告曾清棋顯係基於主導地位，被告林鴻顯僅屬代為交付
      賄賂之從屬地位，及本件被告林鴻顯所交付之賄款非鉅，
      被告郭煌、林明朝及許世宗收受賄賂之金額亦非鉅，且
      被告郭煌自警詢時始終坦承犯行、被告許世宗自偵訊時
      即坦承犯行、被告林明朝於本院審理時始坦承犯行並參考
      公訴檢察官於本院審理中之求刑等一切情狀，分別量處如
      主文所示之刑，並就被告林明朝、郭煌及許世宗部分定
      其易科罰金之折算標準。檢察官就被告曾清棋、林明朝、
      郭煌分別具體求刑應執行有期徒刑6 年、1 年、4 月顯
      屬過重；檢察官就被告林鴻顯、許世宗分別具體求刑應執
      行有期徒刑1 年、3 月尚屬過輕，附此敘明。
（三）查被告林鴻顯、林明朝、許世宗、郭煌前均未曾因故意
      犯罪受有期徒刑以上刑之宣告，有臺灣高等法院被告前案
      紀錄表在卷可參，此次係因一時思慮欠周，致罹刑章，惟
      犯後均已坦承犯行，堪認歷經本案已收警惕之效，而深知
      所為不該，無再犯之虞，本院綜核上情，並審酌基於國家
      社會之資源有效配置之考量，非無暫緩執行刑罰餘地，是
      就被告林鴻顯、林明朝、許世宗、郭煌上開所宣告之刑
      ，以暫不執行為適當，就被告林鴻顯部分，宣告緩刑3 年
      ，並依刑法第74條第2 項第4 款之規定，命被告林鴻顯應
      向公庫支付3 萬元，以填補其犯行對法秩序造成之破壞，
      以觀後效，並啟自新。就被告林明朝、許世宗、郭煌部
      分，均宣告緩刑2 年，以勵自新。又被告5 人所犯之罪，
      既經宣告有期徒刑之刑，應依公職人員選舉罷免法第113
      條第3 項、刑法第37條第2 項，就被告5 人分別諭知如主
      文所示之褫奪公權。
四、沒收部分：
    按公職人員選舉罷免法第99條第3 項規定：預備或用以行求
    、期約或交付之賄賂，不問屬於犯人與否，沒收之，係採義
    務沒收主義，故苟屬預備或用以行求、期約或交付之賄賂，
    均應宣告沒收，不以當場搜獲扣押者為限（最高法院96年度
    臺上字第905 號判決意旨參照）。但如其賄賂已交付與有投
    票權之人收受，因收受者係犯刑法第143 條第1 項之投票受
    賄罪，其所收受之賄賂應依同法條第2 項之規定沒收之，如
    全部或一部不能沒收時，追徵其價額，故犯投票行賄罪者，
    其已交付之賄賂，自應依刑法第143 條第2 項規定，於其對
    向共犯所犯投票受賄罪為沒收或追徵其價額之從刑宣告，不
    得再依上開公職人員選舉罷免法規定沒收（最高法院93年度
    臺上字第5728號、97年臺上字第1915號判決意旨參照）；又
    按刑法上沒收之物規定「如全部或一部不能沒收時，追徵其
    價額」，乃指該原物不能沒收時，使義務人繳納與應沒收原
    物相當價額之謂，而現金係可替代之物，並無不能沒收之慮
    ，自毋庸為追徵價額之諭知（最高法院92年度臺上字第535
    號判決意旨參照）。查被告林鴻顯交付被告郭煌之賄賂1,
    000 元，業已由被告郭煌收受，被告郭煌主動提出供檢
    察官扣案之賄賂1,000 元（即附表編號六所示之物）；被告
    林鴻顯交付被告許世宗之賄賂3,000 元，業已由被告許世宗
    收受，被告許世宗主動提出供檢察官扣案之賄賂3,000 元（
    即附表編號五所示之物），縱非被告林鴻顯交付之原物，惟
    因金錢屬於代替物，故已與被告郭煌、許世宗自身所有之
    其他現金混合而無法加以區分，是仍可認被告郭煌、許世
    宗所提出者，係被告林鴻顯交付之賄款，應依刑法第143 條
    第2 項之規定宣告沒收；被告林鴻顯交付被告林明朝之賄賂
    1,500 元，業已由被告林明朝收受，且被告林明朝亦經本院
    論以刑法第143 條第1 項之投票受賄罪，該賄賂1,500 元，
    雖未扣案，然金錢尚無滅失之虞，仍應依同條第2 項之規定
    於被告林明朝投票受賄罪刑項下宣告沒收，但因現金係可替
    代之物，並無不能沒收之慮，依上開判決意旨，自毋庸為追
    徵價額之諭知。另被告曾清棋交付被告林鴻顯買票之賄款共
    計7 萬5,000 元，扣除已交付予被告郭煌、林明朝及許世
    宗之1,000 元、1,500 元、3,000 元，剩餘6 萬9,500 元，
    業經被告林鴻顯主動提出供檢察官扣案（即附表編號四所示
    之物），縱非被告曾清棋所交付之原物，惟因金錢屬於代替
    物，故已與被告林鴻顯自身所有之其他現金混合而無法加以
    區分，是仍可認被告林鴻顯所提出者，係被告曾清棋交付之
    賄款，應依公職人員選舉罷免法第99條第3 項之規定宣告沒
    收。另被告曾清棋交付予被告林鴻顯買票之酬勞1 萬元，業
    經被告林鴻顯主動提出供檢察官扣案（即附表編號七所示之
    物），縱非被告曾清棋所交付之原物，惟因金錢屬於代替物
    ，故已與被告林鴻顯自身所有之其他現金混合而無法加以區
    分，是仍可認被告林鴻顯所提出者，係被告曾清棋交付之酬
    勞，為被告林鴻顯犯罪所得之物，應依刑法第38條第1 項第
    3 款之規定宣告沒收。至扣案如附表編號一至三所示之物，
    查無證據證明與本件犯罪有關，亦非違禁物，爰均不予宣告
    沒收，附此敘明。
參、無罪部分：
一、公訴意旨略以：被告曾清棋係高雄市第一屆小港區順苓里里
    長候選人，其為求順利當選，乃謀以現金買票之方式尋求選
    民支持，竟與被告林鴻顯共同基於對於該里長選舉有投票權
    人行求賄賂，而約其投票權為一定行使之犯意聯絡，其請求
    被告林鴻顯以每票500 元之代價幫其賄選買票，被告林鴻顯
    遂於99年11月8 日至10日間之某日下午2 時許，在康莊國宅
    管理室外，以每票500 元之代價，將3,000 元交付予具收受
    賄賂犯意之被告許世宗收受，並要求被告許世宗及其有投票
    權之家屬5 人應投票予被告曾清棋，以此方式行求賄賂，而
    約上開有投票權人投票支持被告曾清棋，因認被告曾清棋此
    部分犯行涉犯公職人員選舉罷免法第99條第1 項之對於有投
    票權之人交付賄賂罪等語。
二、按犯罪事實應依證據認定之，無證據不得認定其犯罪事實，
    不能證明被告犯罪者，應諭知無罪之判決，刑事訴訟法第15
    4 條第2 項、第301 條第1 項分別定有明文。又按刑事訴訟
    法上所謂認定犯罪事實之證據，係指足以認定被告確有犯罪
    行為之積極證據而言，如未能發現相當證據或證據不足以證
    明，自不能以推測或擬制之方法，以為裁判基礎。再者，認
    定不利於被告之事實，須依積極證據，苟積極證據不足為不
    利被告之認定時，即應為有利於被告之認定，更不必有何有
    利之證據（最高法院30年上字第816 號判例參照）。
三、公訴人認被告曾清棋涉犯上開公職人員選舉罷免法第99條第
    1 項之對於有投票權之人交付賄賂罪嫌，係以被告林鴻顯之
    供述為主要論據。訊據被告曾清棋否認有何上開犯行，辯稱
    ：其未曾要求被告林鴻顯為其買票，亦未曾交付金錢予被告
    林鴻顯等語。經查：
（一）被告林鴻顯於99年11月8 日至10日間之某日下午2 時許，
      在康莊國宅管理室外，以每票500 元之代價，將3,000 元
      交付予被告許世宗，並要求被告許世宗及其家人投票予被
      告曾清棋乙情，業如前開有罪部分所述。
（二）證人林鴻顯於偵訊及本院審理時證稱：被告曾清棋於99年
      11月初，在康莊國宅管理室表示要其為伊競選里長買票，
      但其拒絕被告曾清棋之要求，其係於向許世宗買票時，認
      許世宗不可能投票予曾麗燕，始自己決定將被告曾清棋所
      交付之6 萬元為被告曾清棋買票，被告曾清棋並無要求其
      為里長選舉向被告許世宗買票等語明確（偵卷一第156 頁
      至第157 頁；本院卷第125 頁至第132 頁），可知被告曾
      清棋雖曾要求被告林鴻顯為其所參與之小港區順苓里里長
      選舉進行買票，然遭被告林鴻顯當面拒絕，嗣後被告林鴻
      顯雖以被告曾清棋先前交付為曾麗燕買票之賄款為被告曾
      清棋買票，惟被告曾清棋對此事並不知情，故無法遽認被
      告曾清棋與被告林鴻顯就此部分犯行有犯意聯絡。
四、從而，本件公訴人所舉前開證據，尚不足使本院達於通常一
    般之人均不致有所懷疑，而得確信被告曾清棋有前開對於有
    投票權之人交付賄賂之犯行，致使無從形成有罪之確信，則
    依罪證有疑利於被告之證據法則，即不得遽為不利被告之認
    定。此外，本院遍查卷內並無其他積極證據足認被告曾清棋
    有公訴人所指之上述犯行，揆諸首揭說明，應就被告曾清棋
    此對於有投票權之人交付賄賂部分為無罪之諭知。
據上論斷，應依刑事訴訟法第299  條第1 項前段、第301 條第1
項，公職人員選舉罷免法第99條第1 項、第3 項、第5 項前段、
第111 條第1 項後段、第113 條第3 項，刑法第11條、第28條、
第143 條第1 項、第2 項、第55條、第41條第1 項前段、第74條
第1 項第1 款、第2 項第4 款、第37條第2  項、第3  項、第38
條第1 項第3 款，刑法施行法第1 條之1 ，判決如主文。
本案經檢察官吳昇峰到庭執行職務。
中    華    民    國   100    年    3     月    15    日
                  刑事第九庭    審判長法  官  鄭詠仁
                                      法  官  王麗芳
                                      法  官  王碧瑩
以上正本係照原本作成。
如不服本判決應於收受判決後10日內向本院提出上訴書狀，並應
敘述具體理由。其未敘述上訴理由者，應於上訴期間屆滿後20日
內向本院補提理由書(均須按他造當事人之人數附繕本)「切勿逕
送上級法院」。
中    華    民    國   100    年    3     月    15    日
                                      書記官  吳智媚
所犯法條
公職人員選舉罷免法第99條
對於有投票權之人，行求期約或交付賄賂或其他不正利益，而約
其不行使投票權或為一定之行使者，處3 年以上10年以下有期徒
刑，得併科新臺幣1百萬元以上1 千萬元以下罰金。
預備犯前項之罪者，處1年以下有期徒刑。
預備或用以行求期約或交付之賄賂，不問屬於犯人與否，沒收之
。
犯第1 項或第2 項之罪，於犯罪後6 個月內自首者，減輕或免除
其刑；因而查獲候選人為正犯或共犯者，免除其刑。
犯第1 項或第2 項之罪，在偵查中自白者，減輕其刑；因而查獲
候選人為正犯或共犯者，減輕或免除其刑。
中華民國刑法第143條
有投票權之人，要求、期約或收受賄賂或其他不正利益，而許以
不行使其投票權或為一定之行使者，處3 年以下有期徒刑，得併
科5 千元以下罰金。
犯前項之罪者，所收受之賄賂沒收之。如全部或一部不能沒收時
，追徵其價額。
附表：
┌───┬─────────────┐
│ 編號 │     扣案物品             │
├───┼─────────────┤
│  一  │康莊國宅大樓住戶名冊及連絡│
│      │電話電磁資料1份等物       │
├───┼─────────────┤
│  二  │康莊國宅大樓住戶名冊1 份  │
├───┼─────────────┤
│  三  │競選傳單47張              │
├───┼─────────────┤
│  四  │新臺幣 6 萬9,500元        │
├───┼─────────────┤
│  五  │新臺幣3,000元             │
├───┼─────────────┤
│  六  │新臺幣1,000元             │
├───┼─────────────┤
│  七  │新臺幣1 萬元              │
└───┴─────────────┘